【裁判字號】    97,上,184
【裁判日期】    980317
【裁判案由】    損害賠償
【裁判全文】
臺灣高等法院臺南分院民事判決           97年度上字第184號
上  訴  人  丙○○
訴訟代理人  施承典  律師
            施煜培  律師
被 上訴 人  華南商業銀行股份有限公司嘉南分公司
法定代理人  乙○○
訴訟代理人  蔡碧仲  律師
            張宗存  律師
上列當事人間請求侵權行為損害賠償事件，上訴人對於中華民國
97年9月2日臺灣嘉義地方法院97年度訴字第381號第一審判決提
起上訴，本院於98年3月3日言詞辯論終結，茲判決如下：
    主  文
原判決關於駁回上訴人後開第二項之訴暨訴訟費用之裁判均廢棄
。
上廢棄部分，被上訴人應給付上訴人新台幣伍拾柒萬肆仟元，及
自民國97年6月24日起至清償日止，按週年利率百分之5計算之利
息。
其餘上訴駁回。
第一、二審訴訟費用由上訴人負擔十分之七，餘由被上訴人負擔
。
    事  實
甲、上訴人方面：
一、聲明：(一)原判決廢棄。(二)被上訴人應給付上訴人新台幣（下
    同）209萬元整，及自起訴狀繕本送達翌日起至清償日止，
    按週年利率百分之五計算之利息。(三)第一、二審訴訟費用由
    被上訴人負擔。(四)上訴人願供擔保，請准宣告假執行。
二、陳述：除與原判決記載相同者，茲引用之外，補稱：
  (一)原判決理由謂『刑事判決所據以認定原告遭竊物品之證據即
    被害報告單，復係依原告個人之指訴所製作，則原告是否確
    係遭竊該等物品，已非無疑。再者，原告於本院亦自承均無
    法提出任何證據以資證明遭竊物品之數量及價值，則原告既
    無法舉證其所受之損害賠償範圍為何，本院審酌一切情況，
    復無法依所得之心證定其數額，即原告主張被告應負損害賠
    償責任，尚屬無據，不應准許。』。惟查︰
  1.甲○○於民國（下同）95年8月11日陪同上訴人開啟保險箱
    時，有見到上訴人遺失之系爭物品 (即刑事案卷內之被害報
    告單所列)，此後95年8月30日係甲○○去開保險箱，95年12
    月1日上訴人開箱發現失竊，期間從未曾再有人至保管室開
    啟保管箱 (參見存卷刑事判決書第4頁第3行起)。則甲○○
    95年8月11日既尚有看到系爭物品，到系爭物品失竊 (95年8
    月30日)期間，又無人前往開啟保管箱，則保管箱內失竊之
    物品，自係95年8月11日甲○○所見到的系爭物品。原判決
    理由僅以被害報告單係依上訴人指訴製作，即謂上訴人是否
    失竊系爭物品即非無疑，卻疏未審酌甲○○『95年8月11日
    尚有見到保管箱內之系爭物品』之證詞，即95年8月11日保
    管箱內尚有上訴人之系爭物品在內之事實，應有疏漏。
  2.按『當事人已證明受有損害而不能證明其數額或證明顯有重
    大困難者，法院應審酌一切情況，依所得心證定其數額。』
    ，民事訴訟法第222條第2項著有明文。依前所述，甲○○竊
    取上訴人之勞力士女用手錶、戒指、項鍊等黃金、白金之首
    飾，其形式、數量並非不清楚，縱然不知品質，但應亦得以
    中等品質定其數額。原審率以上訴人無法舉證證明失竊物品
    之數量及價值，不許上訴人之請求，應有違反民事訴訟法第
    222條第2項之規定。
  (二)上訴人失竊之首飾，除金條外，均曾於上訴人兒子結婚時配
    戴過，附呈照片5紙 (證一)。編號 (1)照片上訴人手上所戴
    之手錶及鑽戒即是失竊物品，編號 (2)照片上訴人脖子所戴
    即係失竊之白金項鍊，編號 (3)、(4)、(5)上訴人媳婦所佩
    戴之黃金項鍊及手環，均係上訴人失竊之黃金飾品。上訴人
    雖無法提出更具體之失竊物品數量、品質等資料，但上揭照
    片，如均以中等品質估算，應尚非不能就上訴人之損失定其
    數額。
  (三)被上訴人應負侵權行為損害賠償責任：
  1.查訴外人甲○○竊取上訴人保險箱內之財物，業經嘉義地方
    法院判決確定，故甲○○不法侵害上訴人之權利應堪認定。
    而甲○○之得以進入被上訴人之保管室並開啟上訴人承租之
    保管箱，被上訴人亦與有過失，蓋甲○○並非承租保管箱之
    本人，且開啟保管箱之約定，為『憑箱匙及原留印鑑』 (見
    約定書第6條)，被上訴人亦僅於『憑箱匙及原留印鑑』開啟
    保險箱者，得於免責 (同約定書第7條)。然被上訴人竟讓甲
    ○○僅憑箱匙，即得以開啟保險箱，則被上訴人違反約定讓
    甲○○開啟保管箱之行為，與甲○○竊取保管箱內物品之行
    為，均應為上訴人保管箱內物品失竊所受損害之共同原因。
  2.按『民事上之共同侵權行為（狹義的共同侵權行為，即加害
    行為）與刑事上之共同正犯，其構成要件並不完全相同，共
    同侵權行為人間不以有意思聯絡為必要，數人因過失不法侵
    害他人之權利，苟各行為人之過失行為，均為其所生損害共
    同原因，即所謂行為關連共同，亦足成立共同侵權行為，依
    民法第一百八十五條第一項前段之規定，各過失行為人對於
    被害人應負全部損害之連帶賠償責任。』，最高法院著有67
    年台上字第1737號判例可資參照。依此判例見解，被上訴人
    應與甲○○，對上訴人負共同侵權行為連帶損害賠償責任，
    上訴人自得對被上訴人單獨請求全部之損害。
  (四)被上訴人應負不完全給付之賠償責任︰
  1.依保管箱租用約定書，被上訴人負有『開啟保管箱應於貴行
    規定時間內憑箱匙及原留印鑑填具開箱記錄單為之』之義務
    ，而被上訴人行員竟讓甲○○僅憑箱匙即開啟保管箱，其顯
    未依債務之本旨履行其契約義務，為不完全給付之債務違反
    。
  2.按『因不完全給付而生前項以外之損害者，債權人並得請求
    賠償。』，民法第227條第2項著有明文。被上訴人既未依債
    務本旨履行義務，致上訴人保管箱內之物品遭甲○○竊取，
    對上訴人保管箱內物品失竊所受之損害，自應依民法第227
    條第2項不完全給付之規定，負損害賠償責任。
  (五)本件上訴人於保管箱內失竊之物品，確實如被害報告單上之
    記載，茲分述如次：
  1.被害報告單上記載失竊之物品，雖係依上訴人陳述所製作，
    惟係上訴人在失竊之初向警方所陳報，而非向銀行求償所製
    作，其為虛偽不實之可能性應不高。
  2.甲○○於刑事案件供述『未失竊前我有去看過，沒有全部看
    過，袋子只有一個，裡面裝了十幾個首飾盒子，還有很多個
    像鑽石的戒指，一個戒指上面有鑽戒，我有看到白金項鍊、
    黃金項鍊、手鍊，我沒有看到條塊的黃金』 (嘉義地方法院
    96年度訴字第819號案96年10月18日審判筆錄第10頁)、『(
    檢察官問：8月11日有看到告訴人遺失的那些東西？)答：是
    的。』 (同前筆錄第12頁)，原審到庭時亦證述『我有看過
    保險箱裡面有勞力士女用手錶形式不清楚，還有戒指、項鍊
    等黃金、白金的首飾，但數量、材質不清楚。』 (原審卷第
    57頁)，均一再承認保管箱內確有上訴人遺失之珠寶首飾、
    手錶在內。
  3.由系爭保管箱之開箱紀錄可知，95年8月30日係甲○○自己
    開箱之日，95年8月11日則係上訴人帶甲○○取出一只戒指
    之日，其後上訴人開箱發現失竊之日則為95年12月1日。甲
    ○○95年8月11日隨上訴人開箱時，既尚有看見系爭失竊物
    品在保管箱內，迄上訴人95年12月1日開箱發現失竊，期間
    僅甲○○私自開箱而巳，則甲○○95年8月11日開箱行竊時
    ，系爭失竊物品，自係在保管箱內遭甲○○取走。
  (六)系爭失竊物品之估計價值：
  1.系爭女用勞力士手錶為18K金材質，經詢問寶島鐘錶公司，
    同型號新錶之價值為57萬元。中古之價值雖無法查知，然勞
    力士錶為知名品牌，具保值性，中古手錶應仍有相當之價值
    。
  2.黃金2.5斤即40兩 (1斤=16兩)，亦即400錢，換算公克則為
    1,500公克 (1錢=3.75公克)，依台灣銀行2006/08/30黃金牌
    價為1公克648元，共值97萬2000元。
  3.白金查無歷史牌價，目前牌價為每錢出價4,000元，3兩為12
    萬元。
  4.120分之鑽戒為1.2克拉，經上網查詢國際裸鑽價格，以中等
    品質即顏色接近無色 (透明無色為最高級，淡黃色為較劣級
    )、淨度為微小瑕疵1級 (完美無瑕、非常乾淨為較高級，微
    小瑕疵2級、3級為較劣級)，價值為23萬4015元。
  (七)前項失竊物品之價值估算，被上訴人固可能有品質、數量之
    質疑，惟依甲○○於刑案及原審之供述，上訴人系爭保管箱
    內失竊前，確實置放有珠寶首飾、名錶，而該些首飾、名錶
    ，若非價值不斐，上訴人即無庸花錢承租銀行保管箱將之放
    入保管，故上訴人因保管箱內之珠寶首飾、名錶失竊，確實
    受有相當之損害，實堪認定。按『當事人已證明受有損害而
    不能證明其數額或證明顯有重大困難者，法院應審酌一切情
    況，依所得心證定其數額。』，民事訴訟法第222條第2項著
    有明文。故鈞院縱無法僅憑前述上訴人估算之失竊物品價值
    ，如數判令被上訴人賠償，惟應可再斟酌被上訴人原審提出
    之行政院消費者保護委員會公布金融機構保管箱出租定型化
    契約範本第11條第2款 (原審卷第20頁)，條文記載『承租人
    主張其損害逾前款金額，並經出租人同意者，由出租人按承
    租人主張之損害負金錢賠償之責，但最高賠償金額為新台幣
    元(不得低於新台幣50萬元)。』，在上訴人主張之金額與50
    萬元之金額之間酌定之。本件上訴人請求權基礎有侵權行為
    損害賠償請求權及不完全給付之賠償請求權二項，惟上訴人
    之聲明僅一項，請鈞院擇一為上訴人勝訴之判決。
三、證據：援用第一審所提證據，並提出照片5紙、保管箱開箱
    紀錄、95年開箱紀錄單4紙、黃金歷史牌價、白金價格、鑽
    石價格查詢資料影本各乙份為證。
乙、被上訴人方面：
一、(一)聲明：上訴駁回。(二)第二審訴訟費用由上訴人負擔。
二、陳述：除與原判決記載相同者，茲引用之外，補稱：
  (一)上訴人自民國79年向被上訴人承租保管箱以來，都是以下列
    方式來開啟保管箱，就是她把印章放在保管箱裡面，每次來
    開啟都是帶著保管箱的鑰匙，輸入密碼後開啟保管箱，然後
    從保管箱內拿出印章再補蓋在開箱紀錄單上，上訴人從民國
    79年迄今一直都是以這樣的方式來開啟保管箱，訴外人甲○
    ○也是以這樣的方式來開啟，而且他也曾陪同上訴人一同前
    來開啟保管箱，因他所持的鑰匙沒有錯，也知道保管箱密碼
    ，所以被上訴人才會同意由甲○○去開啟保管箱，這樣的約
    定方式均為兩造所同意，而且從民國79年一直踐行到現在，
    上訴人現在反而主張這樣的開啟方式違反契約約定，對被上
    訴人顯然不公平。
  (二)其次甲○○在原審時說他沒有偷，而且也不知道保管箱內物
    品的數量材質，但在鈞院又改稱他有偷，前後賣了幾次，總
    共得款約8、90萬元，縱使其證言可信，但他並未明確講出
    裡面到底有那些東西，他所說賣了8、90萬元，亦只是他的
    片面之詞，並未提出任何證據來證明，我們認為上訴人還是
    無法證明究有多少損害，也無從適用民事訴訟法第222條來
    酌定她的損害賠償額。
  (三)如果上訴人無法證明被竊物品的數量及價值，被上訴人最多
    願意賠償10萬元。
三、證據：援用第一審所提出證據。
丙、本院依職權調閱臺灣嘉義地方法院檢察署97年度偵檔字第7
    號甲○○被訴竊盜等案件全部卷宗（共6宗），並傳訊證人
    郭淑慧、甲○○到庭。
    理  由
一、上訴人起訴主張：上訴人於79年1月11日曾向被上訴人租用
    「D」型保管箱乙個，雙方訂有保管箱租用契約，依保管箱
    租用約定書第6條前段約定，被上訴人開啟保管箱時，應「
    憑箱匙及原留印鑑，填具開箱記錄單為之」，詎被上訴人承
    辦行員於95年8月30日上午9時50分許，未經上訴人同意，竟
    僅憑訴外人甲○○持有上開保管箱匙，即同意其開啟上訴人
    上開保管箱，竊取上訴人所有放置於保管箱內之18K勞力士
    女用手錶1只，20分鑽戒1只、白金項鍊3兩、黃金項鍊2.5斤
    （含黃金項鍊8條、金條1條、手鍊4條，戒指約15只），合
    計價值209萬元，嗣上訴人於95年12月1日開啟保管箱時，發
    現上情，報警處理。按被上訴人承辦行員係上訴人之受僱人
    ，依民法第188條第1項前段、第224條前段規定，被上訴人
    應就其過失連帶負責，上訴人為此依民法第184條第1項前段
    、第188條第1項前段規定及債務不履行法律關係，請求法院
    擇一判決，命被上訴人賠償209萬元及利息等語。（原審為
    上訴人敗訴之判決）
二、被上訴人則以：按當事人主張有利於己之事實者，就其事實
    有舉證之責任，倘上訴人無法證明保管箱內置放系爭貴重物
    品之數量及價值，且上訴人依法亦應向訴外人甲○○請求賠
    償，僅向被上訴人請求，自有未洽。從而，被上訴人至多只
    願意賠償10萬元云云，資為抗辯。
三、經查，訴外人甲○○未經上訴人同意，於95年8月30日上午9
    時50分許，僅持有上訴人所有上開保管箱之鑰匙，被上訴人
    承辦行員即同意其進入保管室內，開啟上訴人向被上訴人承
    租之保管箱，竊取保管箱內上訴人存放之18K勞士女用手錶1
    只、120分鑽戒1只、白金項鍊3兩、黃金項鍊2.5斤（含黃金
    項鍊8條、金條1條、手鍊4條戒指約15只），此有上訴人提
    出之保管箱租用約定書在卷足憑（原審卷第7頁），並經訴
    外人即證人甲○○於本院供證竊取上訴人所有置於保管箱內
    金飾物品無訛在卷，證人甲○○並證稱「（證人有無看過照
    片上的首飾？）證人看過，在上訴人的保管箱看過。」、「
    （首飾在保管箱內如何放置？）分置首飾盒裡，再用一個塑
    膠袋裝著。」、「（該首飾是否證人拿走？）是的，我拿去
    賣了。」、「（你賣了那些東西？）勞力士女用鑽錶1支、
    鑽戒1只、白金項鍊3條、黃金項鍊10多條、手鍊4條、黃金
    條塊1條重5兩。」（本院卷第62頁、第63頁）。而訴外人甲
    ○○因上開竊盜犯行，經原法院刑事庭以96年度訴字第819
    號判處有期徒刑拾壹月，並於96年12月17日入監服刑在案，
    復經本院依職權調閱上開刑事卷宗核閱無訛，上訴人上開事
    實之主張，堪信真正。
四、本件之爭點，厥為：(一)上訴人因承租之銀行保管箱內物品遭
    竊，受有何種損害？(二)被上訴人有無可歸責事由？應否負損
    害賠償責任？(三)上訴人對於損害之發生，是否與有過失？爰
    分述如下：
  (一)上訴人因承租之銀行保管箱內物品遭竊，受有何種損害？經
    查：
  1.按「當事人主張有利於己之事實者，就其事實有舉證之責任
    」、「法院為判決時，應斟酌全辯論意旨及調查證據之結果
    ，依自由心證判斷事實之真偽。但別有規定者，不在此限。
    當事人已證明受有損害而不能證明其數額或證明顯有重大困
    難者，法院應審酌一切情況，依所得心證定其數額。法院依
    自由心證判斷事實之真偽，不得違背論理及經驗法則。」，
    民事訴訟法第277條第1項、第222條第1項、第2項、第3項分
    別定有明文
  2.上訴人主張遭訴外人甲○○竊取之金飾物品，計有黃金項鍊
    8條、金條1條、手鍊4條，戒指約15只（台灣銀行2006/08/3
    0黃金牌價為1公克648元，共值97萬2000元）、勞力士女用
    手錶1只（同型號新錶之價值為57萬元）、1.2克拉鑽戒1只
    （價值23萬4015元）及白金項鍊3兩（每錢4000元，共12萬
    元），請求全部損害共209萬元（應為189萬6015元之誤）云
    云。惟查，上訴人對於遭訴外人甲○○竊取之「18K勞士女
    用手錶1只、120分鑽戒1只、白金項鍊3兩、黃金項鍊2.5斤
    （含黃金項鍊8條、金條1條、手鍊4條、戒指約15只）」等
    金飾物品並未舉證證明其價值若干？訴外人即證人甲○○於
    本院證稱「（賣了多少錢？）我是分批賣給銀樓，詳細金額
    不記得」、「黃金部分我賣了4、5次，大約4、50萬元，手
    錶大約賣14萬元，鑽戒約8、9萬元，白金項鍊約10萬元，總
    額大約8、90萬元。」、「我自己花光了，沒有拿給上訴人
    ，那時候我們已經分手了。」、「（為何在嘉義地院證述沒
    有拿上訴人的首飾？）因為當時我怕被判刑去坐牢，所以不
    敢承認，現在我已經服刑完畢，我才說出實情。」（本院卷
    第37頁至第39頁）。按金飾物品體積狹小，容易遺失，上訴
    人主張將金飾物品存放銀行保管箱保管，核與常人保管金飾
    物品習慣相符，自堪採信。惟上訴人將失竊之金飾物品，全
    部按公告牌價計算，其中「勞力士女用手錶」部分更按新品
    價值57萬元計算，請求被上訴人賠償全部損失209萬元（應
    為189萬6015元之誤），尚難謂允當。茲查訴外人即證人甲
    ○○於本院證稱「將竊得之金飾物品變賣，所得82萬元（即
    黃金全部以50萬元、手錶以14萬元、鑽戒以8萬元、白金項
    鍊以10萬元計算）」，上開價格既係證人將上開金飾出售實
    際所得之金額，與行情較為接近，本院審酌上情，認上訴人
    主張所受之損害額以82萬元為合理，逾此範圍，則難以採取
    。
  (二)被上訴人有無可歸責之事由？應否負損害賠償責任？經查：
  1.依兩造不爭執真正之系爭「保管箱租用約定書」第4條約定
    「本承租人租用保管箱應填具保管箱租用約定書，並留存保
    管箱印鑑卡備驗。嗣後承租人一切往來，貴行只憑印鑑辦理
    」、第6條約定「開啟保管箱應於貴行規定時間內憑箱匙及
    原留印鑑填具開箱記錄單為之」（原審卷第7頁），而被上
    訴人自承訴外人甲○○並未持有上訴人留存之印鑑，被上訴
    人所屬行員僅憑箱匙，即同意訴外人甲○○開啟上訴人承租
    之系爭保管箱，致訴外人甲○○得以竊取上訴人保管箱內之
    金飾物，被上訴人所屬行員未依債務之本旨履行其契約義務
    ，至為灼然。
  2.被上訴人辯稱「上訴人長久以來，皆將印章放置於保管箱內
    ，開箱後再從保管箱內拿出印章補蓋在開箱紀錄單上，訴外
    人甲○○也以此方式開啟，被上訴人應無債務不履行之情事
    」云云。但查，兩造簽訂之「保管箱租用約定書」第6條明
    定「開啟保管箱應於貴行規定時間內，憑箱匙及原留印鑑填
    具開箱記錄單為之」（原審卷第7頁），被上訴人主張上訴
    人平時皆先開箱後再從保管箱拿出印章補蓋開箱紀錄單乙節
    ，縱或屬實，惟此係上訴人本人親自到場所為開啟之便利措
    施，與兩造所簽訂之開啟方式不合，已非適當，更何況係上
    訴人以外之第三人，自更不得相提並論，從而，訴外人即證
    人甲○○未依規定要求開啟保管箱，被上訴人所屬行員竟予
    同意，顯有疏失，至為明確，上訴人上開所辯，即無足取。
  3.按民法第224條明定「債務人之代理人或使用人，關於債之
    履行有故意或過失時，債務人應與自己之故意或過失負同一
    責任。」。茲查，被上訴人行員對於訴外人甲○○未依規定
    開啟上訴人承租之保管箱，未予阻止，致訴外人甲○○於開
    啟保管箱後竊取置於上訴人存放保管箱內之金飾物品，造成
    上訴人受有財產上之損害，違反善良管理人之注意義務，至
    為明確，而被上訴人行員為被上訴人之使用人或代理人，依
    上規定，被上訴人應負同一過失責任。從而，上訴人依民法
    第227條第2項債務不履行法律關係，請求被上訴人賠償保管
    箱內物品失竊所生之損害，洵有理由。
  4.另行政院消費者保護委員會公告之金融機構保管箱出租定型
    化契約範本第7條固規定「第三人持有保管箱鑰匙及承租人
    原約定辨識方法，申請開啟保管箱，除另有特別約定外，雙
    方同意視同承租人本人申請開箱，出租人不得拒絕。」，被
    上訴人辯稱「伊曾多次通知上訴人另行簽訂保管箱出租定型
    化契約，上訴人均置之不理。」云云，惟為上訴人所否認，
    被上訴人復未舉證以實其說，殊難採信。縱令上訴人果依被
    上訴人之指示換約，被上訴人如仍同意依原來方式開啟系爭
    保管箱，類似本件之損害，仍不免發生，被上訴人執此主張
    無過失責任，不足採信。
  5.被上訴人復辯稱「第三人甲○○才係真正侵權行為人，上訴
    人應一併向其請求賠償，方屬適法」云云。惟上訴人係本於
    不完全給付及契約之法律關係請求被上訴人負損害賠償責任
    ，係獨立之請求權，此與是否應先行請求訴外人甲○○賠償
    無涉，被上訴人此部分所辯，亦不足採。
  (三)上訴人對於損害之發生，是否與有過失？經查：
  1.按「損害之發生或擴大，被害人與有過失者，法院得減輕賠
    償金額，或免除之。」民法第217條第1項定有明文。此項規
    定之目的，在謀求加害人與被害人間之公平，故在裁判上法
    院得以職權減輕或免除之。」、「民法第二百十七條規定所
    謂與有過失，係指被害人苟能盡善良管理人之注意，即得避
    免其損害之發生或擴大，乃竟不注意，致有損害發生或擴大
    之情形而言。是與侵權行為人應負過失責任，須以違反法律
    上注意義務為要件者，尚屬有間。」（最高法院85年台上字
    第1756號判例、76年度台上字第1408號判決意旨參照）
  2.兩造不爭執真正之系爭「保管箱租用約定書」第4條、第6條
    分別約定「本承租人租用保管箱應填具保管箱租用約定書，
    並留存保管箱印鑑卡備驗。嗣後承租人一切往來，貴行只憑
    印鑑辦理」、「開啟保管箱應於貴行規定時間內憑箱匙及原
    留印鑑填具開箱記錄單為之」（原審卷第7頁），上訴人依
    約應留存保管箱印鑑卡供被上訴人備驗，且兩造未來一切往
    來，被上訴人只憑印鑑辦理，顯見上訴人留存之印鑑章，係
    上訴人使用保管箱之憑證，上訴人負有妥為保管之義務，而
    依證人甲○○於本院結證供稱「因為我曾經與上訴人一起去
    開過1次保管箱，所以我知道開保管箱的程序，之前我是跟
    她同居，我就拿她保險箱的鑰匙去開。」（本院卷第37頁至
    第39頁），上訴人並未妥為保管印鑑章，且於開啟保管箱之
    際，任令證人甲○○陪同前往，致使被上訴人所屬行員誤認
    證人係有權開啟保管箱之人，被上訴人主張上訴人對於損害
    之發生與有過失，非無理由，本院審酌上訴人對於損害之發
    生雖與有過失，惟被上訴人所屬行員違反租約第6條約定（
    未持原留印鑑填具開箱記錄單），同意訴外人甲○○開啟上
    訴人承租之保管箱，過失情節較重，認被上訴人應負70％之
    過失責任，亦即，應減輕被上訴人30％的賠償金額，酌減後
    被上訴人應給付上訴人之金額為57萬4000元（82萬元×0.7=
    57萬4000元），至其餘上訴之請求，則無理由。
五、綜上所述，上訴人依民法債務不履行之法律關係，訴請被上
    訴人給付賠償金57萬4000元及自起訴狀繕本送達翌日即民國
    97年6月24日起至清償日止，按週年利率百分之5計算之利息
    部分，於法有據，原審駁回上訴人上開之訴，洵有未洽，上
    訴意旨指摘原判決不當，求為廢棄改判，為有理由，應由本
    院將原判決廢棄，並改判如主文第二項所示；至於上訴人其
    餘之上訴，並無理由，應予駁回。
六、本件事證已臻明確，兩造其餘攻擊防禦方法及證據資料，核
    與本件判決結果不生影響，不予一一論述，併予敘明。
結論：本件上訴為一部有理由，一部無理由，依民事訴訟法第45
0條、第449條第1項、第79條判決如主文。
中    華    民    國    98    年    3     月    17    日
                  民事第三庭    審判長法  官  陳光秀
                                      法  官  莊俊華
                                      法  官  曾平杉
上為正本係照原本作成。
上訴人如對本判決上訴，須於判決送達後20日內向本院提出上訴
狀，未表明上訴理由者，應於上訴後20日內，向本院提出理由書
（須附繕本）。依法須繳納裁判費並應委任律師為訴訟代理人，
始得上訴。
被上訴人不得上訴。
中    華    民    國    98    年    3     月    19    日
                                      書記官  葉秀珍
【附記】
民事訴訟法第466條之1：
(1)對於第二審判決上訴，上訴人應委任律師為訴訟代理人。但上
  訴人或其法定代理人具有律師資格者，不在此限。
(2)上訴人之配偶、三親等內之血親、二親等內之姻親，或上訴人
  為法人、中央或地方機關時，其所屬專任人員具有律師資格並
  經法院認為適當者，亦得為第三審訴訟代理人。
民事訴訟法第466條之2：
  上訴人無資力委任訴訟代理人者，得依訴訟救助之規定，聲請
  第三審法院為之選任律師為其訴訟代理人。


司法院資訊處製作；財團法人民間司法改革基金會備份。
